臺灣桃園地方法院刑事判決　　　　　　　　　　　　　　九十三年度易字第九０號
　　公　訴　人　臺灣桃園地方法院檢察署檢察官
　　被　　　告　庚○○　男　二.
右列被告因竊盜案件，檢察官原聲請簡易判決處刑（九十三年度偵字第六六一號）暨
函移併案審理（九十三年度偵字第七七一號、九十三年度偵字第八八五五號），經本
院改依通常程序審理，再經本院合議庭裁定由受命法官獨任行簡式審判程序，茲判決
如左：
    主　　　文
庚○○共同連續攜帶兇器竊盜，累犯，處有期徒刑年陸月。
扣案一字型螺絲起子壹支及未扣案一字型螺絲起子壹支均沒收。
    事　　　實
一、庚○○曾因竊盜案件，於民國九十年四月十八日經本院判處有期徒刑二年六月，
    同年六月二十一日確定。嗣執行中於九十二年一月二十二日縮刑假釋出監，迄九
    十二年八月十九日期滿，假釋未經撤銷，未執行之刑以已執行論而執行完畢。詎
    尚不知悔改，猶基於意圖為自己不法所有之概括犯意，先後於：
（一）與真實年籍不詳名為吳俊呈（檢察官另案辦理）之成年男子，基於共同之概括
      犯意聯絡，於九十二年十二月十一日凌晨二時許起，在桃園縣龜山鄉○○路二
      八０巷十三號旁，依循推由庚○○持吳俊呈所有，可用以刺或劃傷人之身體，
      加害人之生命，客觀上對人身安全構成威脅，得為兇器之一字型螺絲起子一支
      以之沿路破壞停於路旁之自小客車右前車門車窗玻璃（毀損部分均未據告訴）
      ，再共同竊取車內財物之方式，竊得如附表所示置於各輛自小客車車內之財物
      （其各次行竊之被害人、車號及竊得財物，均詳如附表所示）。嗣同日凌晨二
      時十分許，庚○○在上址為警逮獲，警方並當場自其身上搜出扣得所竊之現金
      新台幣（下同）七百九十元、七星牌香煙一包、FUSION牌香煙一包及大陸製玉
      蟬一個，惟吳俊呈則已趁隙逃匿無蹤。
（二）九十三年（公訴人誤載為九十二年）一月九日凌晨三時二十五分許，在桃園縣
      蘆竹鄉○○○路七一巷與福祿五街交岔路口旁，庚○○獨自一人持用其所有可
      用以刺或劃傷人之身體，加害人之生命，客觀上對人身安全構成威脅，得為兇
      器之螺絲起子一支，先以之敲破停放該處路邊，為戊○○使用之Ｃ四－五四九
      六號自小客車右前車門車窗玻璃（毀損部分未據告訴及起訴），再進入車內竊
      取張某所有之零錢六十二元。得手後，復行至同一地點後方處，以同一手法敲
      破屬甲○○所有之ＹＨ－０二五九號自小客車右前車門車窗玻璃（毀損部分未
      據告訴及起訴），迨於著手搜尋擬竊取車內財物後，因未見值錢之物遂作罷始
      未得逞。又其於行竊Ｃ四－五四九六號自小客車車內之財物時，已為附近居民
      紀坤貝、王嘉龍發現並即報警處理。嗣警方據報隨於是日凌晨三時三十分許趕
      抵而與紀、王二人合力將正欲自ＹＨ－０二五九號自小客車旁離去之庚○○逮
      捕，當場且扣得其所有供行竊用之一字型螺絲起子一支及甫竊得之零錢六十二
      元。
（三）庚○○續與吳俊呈基於共同之犯意聯絡，於九十三年二月十六日上午九時許，
      二人連袂侵入桃園縣蘆竹鄉南崁村十六鄰南崁下二七之十三號，蕭登科經營之
      工廠內（無故侵入住居部分未據告訴）聯手竊得蕭某所有共值一萬元之電鋸二
      台、電鑽二台、修邊機三台、砂輪機一台、沙磨機三台、電刨刀一台、氣槍十
      七機及廢鐵一批。得手後隨於當日下午一時許，共同騎車運至桃園縣龜山鄉○
      ○○路○段四四九號「添旺資源回收廠」轉售予不知情之負責人游麗妙，得款
      六百九十元，由渠二人平分花用殆盡。後經蕭登科觀看監視錄影帶始循線查獲
      庚○○並在上址「添旺資源回收廠」起出其失竊之前述各物。
二、案經桃園縣政府警察局大園分局報請台灣桃園地方法院檢察署檢察官偵查起訴暨
    前開分局、龜山分局報請同署檢察官函移本院併案審理。
    理　　　由
一、右揭犯罪事實，業據被告庚○○於本院審理時，坦承不諱，並經被害人辛○○、
    丁○○、己○○、壬○○、丙○○、乙○○、戊○○及甲○○於警詢，被害人蕭
    登科於警詢及偵查中，證人紀坤貝、王嘉龍、游麗妙於警詢，各指述或證述甚詳
    ，且有一字型螺絲起子一支扣案暨贓物領據八紙、事實欄一、（一）所示遭竊財
    物之車輛照片影本共八幀、Ｃ四－五四九六號及ＹＨ－０二五九號自小客車受損
    情形照片共九幀、竊得之贓物照片四幀、事實欄一、（三）所示該次竊行之監視
    錄影畫面翻拍之照片三幀在卷為憑，佐此可證被告之自白屬實，據而堪認其確有
    前述之竊盜犯行，灼然極明。次查，被告行竊時攜用之一字型螺絲起子，起身為
    金屬材質，質地堅硬，頂端復呈扁平狀，宛若刀刃，是以持之朝人刺、劃，當可
    傷及身體，危害性命，客觀上對人身安全自然構成威脅，要屬兇器無疑。綜述，
    本件事證已明，被告犯行洵堪認定，應依法論科。
二、被告庚○○於事實欄一、（一）所示之六次竊行及（二）所示之竊得Ｃ四－五四
    九六號自小客車車內之零錢六十二元部分，係均犯刑法第三百二十一條第一項第
    三款之攜帶兇器竊盜罪。事實欄一、（二）所示之欲竊取ＹＨ－０二五九號自小
    客車車內財物惟未得逞部分，核犯同法條第二項、第一項之攜帶兇器竊盜未遂罪
    。再於事實欄一、（三）所示該次，則犯同法第三百二十條第一項之普通竊盜罪
    。於事實欄一、（一）及（三）所載之竊行，被告與吳俊呈間胥有犯意聯絡及行
    為分擔，為共同正犯。又被告先後九次竊盜犯行，時間緊接，觸犯基本構成要件
    相同之罪名，顯係基於概括犯意反覆為之，應依連續犯之規定論以情節較重之攜
    帶兇器竊盜既遂罪一罪，並依法加重其刑。至公訴人雖僅就事實欄一、（二）所
    述之竊盜犯行起訴，惟其餘竊行與已起訴且經本院論罪之部分，既有連續犯裁判
    上一罪之關係，自為起訴效力所及，本院應併予審判。再查，被告曾有如事實欄
    所載之犯罪科刑執行情形，有台灣高等法院被告全國前案紀錄表一份在卷可按。
    其受有期徒刑執行完畢後，於五年內再犯有期徒刑以上之本罪，為累犯，應依法
    加重其刑，並應依法遞加重之。爰審酌被告犯罪動機、目的、手段、攜帶兇器之
    種類、危險性之大小，已曾因竊盜案件受判處有期徒刑二年六月之重刑且已執行
    完畢，竟未能記取教訓而自此慎行守份，詎猶貪圖非份之財，一仍舊貫，於甫執
    行完畢後未幾即復萌故態，再為本件竊盜犯行，先後行竊並達九次之多，其惡性
    之重，由是可見，惟念其竊得財物之價值較屬輕微，事後且坦認犯行無隱，未曾
    匿飾，態度倘佳等情狀，量處如主文所示之刑。
三、扣案一字型螺絲起子一支係屬被告所有並為其持以供事實欄一、（二）所示竊行
    攜用之工具乙情，業據被告於本院審理時承明，為供犯罪所用之物，爰依刑法第
    三十八條第一項第二款規定，宣告沒收。另於事實欄一、（一）所示竊行時持用
    之一字型螺絲起子一支，亦為供犯罪所用之物，雖未扣案，然該支起子係屬共犯
    吳俊呈所有，事後並由吳某攜走等節，復經被告於本院行準備程序時述明，顯未
    滅失，爰同依刑法第三十八條第一項第二款規定，併予諭知沒收。
四、本件檢察官原聲請以簡易判決處刑，惟經本院認有刑事訴訟法第四百五十一條之
    一第四項但書第一款所定之情形，爰依同法第四百五十二條規定，改適用通常程
    序審判之。又被告所犯為死刑、無期徒刑、最輕本刑三年以上有期徒刑以外之罪
    ，亦非高等法院管轄第一審之案件，於本院行準備程序時，被告並就被訴暨移送
    併辦之事實皆為有罪之陳述，經告知簡式審判之旨且聽取檢察官、被告之意見後
    ，本院合議庭爰依刑事訴訟法第二百七十三條之一第一項規定，裁定本件改由受
    命法官獨任行簡式審判程序，均末此敘明。
據上論斷，應依刑事訴訟法第四百五十二條、第二百七十三條之一第一項、第二百九
十九條第一項前段，刑法第二十八條、第五十六、第三百二十一條第一項第三款、第
四十七條、第三十八條第一項第二款，判決如主文。
本案經檢察官何祖舜到庭執行職務。
中　　　華　　　民　　　國　　九十三　　年　　　八　　　月　　 三十 　　日
                              臺灣桃園地方法院刑事第十一庭
                                  法  官　蔡榮澤
右正本證明與原本無異。
如不服本判決，應於送達後十日內，向本院提出上訴狀。
                                  書記官  林怡君
中　　　華　　　民　　　國　　九十三　　年　　　八　　　月　　 三十 　　日
附本件論罪科刑依據之法條：
刑法第三百二十條第一項
意圖為自己或第三人不法之所有，而竊取他人之動產者，為竊盜罪，處五年以下有期
徒刑、拘役或五百元以下罰金。
刑法第三百二十一條
犯竊盜罪而有左列情形之一者，處六月以上、五年以下有期徒刑：
一  於夜間侵入住宅或有人居住之建築物、船艦或隱匿其內而犯之者。
二  毀越門扇、牆垣或其他安全設備而犯之者。
三  攜帶兇器而犯之者。
四  結夥三人以上而犯之者。
五  乘火災、水災或其他災害之際而犯之者。
六  在車站或埠頭而犯之者。
前項之未遂犯罰之。
附表：
┌──┬───┬────────┬──────────────────┐
│編號│被害人│　　車　　號    │        竊　得　財　物              │
├──┼───┼────────┼──────────────────┤
│　一│辛○○│ＤＴ－五八七０號│現金三十元、值二千元之大陸製玉蟬一個│
├──┼───┼────────┼──────────────────┤
│　二│丁○○│ＬＲ－五六０七號│七星牌及FUSION牌香煙各一包          │
├──┼───┼────────┼──────────────────┤
│  三│己○○│ＬＵ－九二九五號│現金四百元                          │
├──┼───┼────────┼──────────────────┤
│  四│壬○○│ＳＱ－二五０五號│現金二百元                          │
├──┼───┼────────┼──────────────────┤
│  五│丙○○│ＬＵ－五二八六號│現金四十元                          │
├──┼───┼────────┼──────────────────┤
│  六│乙○○│Ｌ八－八三五六號│現金一百二十元                      │
└──┴───┴────────┴──────────────────┘
